ACORDAO-COMPLETO-2418533

ACÓRDÃO DE RELAÇÃO

ACÓRDÃO DE RELAÇÃO 8825/2020 ATA 29/2020 - PRIMEIRA CÂMARA

Acórdão 8825/2020-TCU-Primeira Câmara
Os Ministros do Tribunal de Contas da União, reunidos em sessão da Primeira Câmara, ACORDAM, por unanimidade, com fundamento nos arts. 1º, inciso V, e 39, inciso II, da Lei 8.443/1992, c/c o art. 143, incisos II e V, do Regimento Interno, em mandar fazer as determinações adiante especificadas, de acordo com os pareceres emitidos nos autos:
1. Processo TC-Processo 004.449/2010-0 (APOSENTADORIA - MONITORAMENTO) 
	1.1. Interessadas: Maria das Graças Vidigal Santos (XXX.492.243-XX) ; Maria do Carmo Bezerra Maciel Bedard (XXX.736.325-XX) 
	1.2. Entidade: Fundação Universidade Federal do Piauí (FUFPI) 
	1.3. Relator: Ministro Benjamin Zymler
	1.4. Representante do Ministério Público: não atuou
	1.5. Unidade Técnica: Secretaria de Fiscalização de Pessoal (SEFIP) .
	1.6. Representação legal: Arianne Beatriz Fernandes Ferreira, OAB/PI 7.343, e outros, representando Maria das Graças Vidigal Santos.
	1.7. Determinações/Recomendações/Orientações: 
1.7.1. Determinar à Fundação Universidade Federal do Piauí, com fulcro nos arts. 71, inciso IX, da Constituição Federal e 262 do Regimento Interno do Tribunal, em reiteração ao Acórdão 14912/2018-TCU-Primeira Câmara, que faça cessar, no prazo de 15 (quinze) dias, contado a partir da ciência desta deliberação, os pagamentos decorrentes dos atos originais de aposentadoria das sras. Maria das Graças Vidigal Santos e Maria do Carmo Bezerra Maciel Bedard, considerados ilegais - com negativa de registro - por esta Corte.
1.7.2. Determinar, ainda, à Fundação Universidade Federal do Piauí que:
1.7.2.1. quantifique, no prazo de 60 (sessenta) dias a contar da ciência desta deliberação, os valores pagos a título de URP às sras. Maria das Graças Vidigal Santos e Maria do Carmo Bezerra Maciel Bedard, a partir de sua notificação do Acórdão 14912/2018-TCU-Primeira Câmara, e promova, nos termos do art. 46 da Lei 8.112/1990, a correspondente reposição ao Erário;
1.7.2.2. emita e cadastre no sistema e-Pessoal, no prazo de 30 (trinta) dias, novos atos iniciais de aposentadoria para as sras. Maria das Graças Vidigal Santos e Maria do Carmo Bezerra Maciel Bedard, escoimados da irregularidade apurada no Acórdão 14912/2018-TCU-Primeira Câmara, nos termos do art. 262, § 2º, do Regimento Interno do TCU.
1.7.3. Autorizar a Sefip a promover a audiência do sr. Lauro Oliveira Viana, Superintendente de Recursos Humanos da FUFPI, acerca do descumprimento dos itens 9.3.1 e 9.4, c/c o item 9.1, do Acórdão 14912/2018-TCU-Primeira Câmara, referentes, pela ordem, à cessação do pagamento da URP e à emissão e cadastramento de novos atos de aposentadoria para as interessadas.

Primeira Câmara

Maria das Graças Vidigal Santos (XXX.492.243-XX); Maria do Carmo Bezerra Maciel Bedard (XXX.736.325-XX)

ACORDAO-COMPLETO-2467042

Acórdão 1878/2021 - Plenário

BENJAMIN ZYMLER

Não atuou

APOSENTADORIA (APOS)

Secretaria de Fiscalização de Pessoal (SEFIP).